【裁判字號】    95,勞簡抗,2
【裁判日期】    950630
【裁判案由】    給付資遣費等
【裁判全文】
臺灣桃園地方法院民事裁定             95年度勞簡抗字第2號
抗  告  人  乙○○
訴訟代理人  張清浩律師
相  對  人  億可企業有限公司
法定代理人  甲○○
上列當事人間請求給付資遣費等事件，抗告人對於本院桃園簡易
庭民國95年5 月17日所為裁定（95年度桃勞簡調字第10號），提
起抗告，本院裁定如下：
    主  文
原裁定廢棄。
抗告費用由相對人負擔。
    理  由
一、抗告意旨略以：本件抗告人係請求相對人億可企業有限公司
    （下稱億可公司）給付工資與資遣費，屬兩造因勞動契約或
    僱傭契約發生爭執之訴訟事件，而抗告人於起訴狀已載明：
    抗告人自民國93年12月16日起受僱於相對人億可公司，先在
    億可公司所設之「都可流行生活飲食」南崁店（設於桃園縣
    蘆竹鄉）擔任店長工作，於94年8 月18日被調到內壢店（設
    於桃園縣中壢市）擔任店長工作，嗣於94年10月3 日，相對
    人億可公司之督導翁維信，以內壢店業績不佳之不實理由，
    將抗告人停職，又未交付新工作等語，據此，抗告人所有勞
    務之給付均位於本院管轄之桃園地區，則依民事訴訟法第12
    條規定，本件得由本院管轄。是原裁定將兩造間給付資遣費
    等事件移送台灣士林地方法院，自有不當，為此提起抗告，
    請求廢棄原裁定等語。
二、按抗告法院認抗告為有理由者，應廢棄或變更原裁定；非有
    必要，不得命原法院或審判長更為裁定。又對於簡易程序之
    第一審裁判，得抗告於管轄之地方法院，其審判以合議行之
    。第一項之抗告程序，準用第四編之規定。民事訴訟法第49
    2 條、第436 條之1 第1 項、第3 項定有明文。而對於私法
    人之訴訟，由其主事務所或主營業所所在地之法院管轄。因
    契約涉訟者，如經當事人定有債務履行地，得由該履行地之
    法院管轄。亦為同法第2 條第2 項、第12條所明文。此所謂
    債務履行地，專指當事人以契約訂定之清償地而言，故雙務
    契約當事人互負之債務，或分期給付契約中各期給付之履行
    地，非在同一法院管轄區域以內者，各該債務履行地之法院
    俱有管轄權。至關於約定債務履行地之方式並無一定之限制
    ，以書面或言詞為之，均無不可。是因雙務契約涉訟者，被
    告公司之主事務所或主營業所所在地，或契約雙方所負之債
    務履行地之法院，均有管轄權，原告自得任向其中一法院起
    訴。
三、查抗告人起訴以相對人將其不當停職，而請求相對人給付94
    年10月4 日至95年3 月29日期間工資、加班費、資遣費等金
    額，經原審以相對人億可公司所在地係在台北縣淡水鎮，本
    院無管轄權，而依民事訴訟法第28條第1 項規定，將本件給
    付資遣費等事件移送台灣士林地方法院。惟查，抗告人受僱
    於相對人億可公司期間，其工作地點均為相對人設於桃園縣
    蘆竹鄉之南崁店、同縣中壢市之內壢店，業據抗告人陳明在
    卷，並有抗告人提出之勞工保險被保險人投保資料表、薪資
    單、等影本在卷可憑（詳見原審起訴狀所附證物），而按管
    轄之有無，應依原告主張之事實，按諸法律關於管轄之規定
    為認定，與其請求之是否成立無涉，是依抗告人所陳，足見
    本件係依兩造間所存僱傭之雙務契約涉訟，相對人公司所在
    地雖設於台北縣，惟抗告人履行給付勞務債務之履行地則位
    於桃園縣，參照前段說明，本院對於本件給付工資及資遣費
    等事件即有管轄權。是原審依職權將本件訴訟裁定移送台灣
    士林地方法院，尚有違誤，抗告意旨就原裁定表明不服，指
    摘原裁定不當，求予廢棄，為有理由，爰廢棄原裁定。
據上論結，本件抗告為有理由，依民事訴訟法第436 條之1 第3
項、第492 條、第95條、第78條，裁定如主文。
中    華    民    國    95    年    6     月    30    日
                    勞工法庭  審判長法  官  潘進柳
                                    法  官  張益銘
                                    法  官  周玉
以上正本係照原本作成
本裁定不得抗告
中    華    民    國    95    年    6     月    30    日
                                    書記官  劉致芬


司法院資訊處製作；財團法人民間司法改革基金會備份。
